nl: Horlogeband ontwerp: Cuff; Schakelarmband; Mesh; Milanees; NATO; Rally/geperforeerd; Rubber duikersband; Solo loop; Sport loop; Overige
ru: Дизайн ремешка часов: Манжета; Браслет из звеньев; Сетчатый; Миланское плетение; Ремешок NATO; Перфорированный/раллийный; Резиновый для дайвинга; Сплошной (Solo Loop); Спортивный (Sport Loop); Другое
tr: Saat kayışı tasarımı: Manşet; Baklalı bileklik; Hasır; Milanese; NATO; Ralli/delikli; Dalgıç kauçuğu; Solo loop; Spor loop; Diğer
da: Design af urrem: Manchet; Lænkearmbånd; Mesh; Milanese; NATO; Rally/perforeret; Gummidykker; Solo loop; Sport loop; Andet
pt-PT: Design da bracelete do relógio: Pulseira; Bracelete de elos; Malha; Milanês; NATO; Rally/perfurada; Borracha para mergulho; Solo Loop; Sport Loop; Outro
el: Σχεδιασμός λουριού ρολογιού: Μανσέτα; Μπρασελέ με κρίκους; Πλέγμα; Milanese; NATO; Τύπου rally/διάτρητο; Από καουτσούκ (καταδυτικό); Solo loop; Sport loop; Άλλο
ja: 腕時計バンドデザイン: カフ; リンクブレスレット; メッシュ; ミラネーゼ; NATO; ラリー / パンチング; ラバーダイバー; ソロループ; スポーツループ; その他
ko: 시계줄 디자인: 커프; 링크 브레이슬릿; 메시; 밀라네즈; 나토; 랠리/타공; 러버 다이버; 솔로 루프; 스포츠 루프; 기타
sk-SK: Dizajn remienka hodiniek: Manžetový; Článkový; Sieťovaný; Milánsky ťah; NATO; Rally/perforovaný; Gumený potápačský; Prevliekací; Športový prevliekací; Iný
zh-CN: 表带设计: 袖口式; 链环式; 网眼; 米兰环; NATO; 拉力/穿孔; 橡胶潜水带; 单圈表带; 运动回环式; 其他
vi: Thiết kế dây đeo đồng hồ: Dạng còng; Vòng đeo mắt xích; Dạng lưới; Vòng lưới Milanese; NATO; Đục lỗ kiểu Rally; Dây cao su lặn; Dây một khối; Dây thể thao; Khác
de: Design des Uhrenarmbands: Manschette; Gliederarmband; Mesh; Milanaise; NATO; Rallye/perforiert; Taucherarmband aus Gummi; Solo Loop; Sport Loop; Sonstiges
th: ดีไซน์สายนาฬิกา: กำไล; สายข้อต่อ; ตาข่าย; มิลานีส; NATO; แรลลี/เจาะรู; สายยางดำน้ำ; โซโลลูป; สปอร์ตลูป; อื่นๆ
cs: Konstrukce řemínku hodinek: Manžeta; Článkový náramek; Síťovaný; Milánský tah; NATO; Rally/perforovaný; Gumový potápěčský; Navlékací (Solo loop); Sportovní provlékací (Sport loop); Jiné
pl: Konstrukcja paska do zegarka: Mankiet; Bransoleta ogniwkowa; Mesh; Mediolańska; NATO; Rally/perforowany; Gumowy diver; Solo loop; Opaska sportowa; Inne
ro-RO: Designul curelei de ceas: Manșetă; Brățară cu zale; Plasă; Milanese; NATO; Rally / perforată; Cauciuc pentru scufundări; Solo loop; Sport loop; Altele
fr: Type de bracelet de montre: Manchette; Bracelet à maillons; Maille; Milanais; NATO; Rallye/perforé; Caoutchouc de plongée; Boucle unique (Solo loop); Boucle sport; Autre
hr-HR: Dizajn remena za sat: Manšeta; Narukvica s karikama; Mrežasta narukvica; Milanska narukvica; NATO; Rally/perforirano; Gumena ronilačka; Navlačna narukvica; Sportska narukvica; Ostalo
pt-BR: Pulseira de relógio design: Bracelete; Pulseira de elos; Malha; Milanese; NATO; Rally/perfurada; Borracha de mergulho; Solo loop; Sport loop; Outro
lt-LT: Laikrodžio dirželio dizainas: Plati apyrankė („Cuff“); Grandininė apyrankė; Tinklelis; „Milanese“; „NATO“; „Rally“ / perforuota; Naro guminė; „Solo loop“; „Sport loop“; Kita
bg-BG: Дизайн на каишката на часовник: Широка гривна (cuff); Верижка от звена; Мрежеста; Миланезе; NATO; Рали/перфорирана; Гумена за гмуркане; Цяла (solo loop); Спортна (sport loop); Друго
nb: Klokkereimdesign: Mansjett; Lenke; Mesh; Milanesisk; NATO; Rally/perforert; Dykkerrem i gummi; Solo loop; Sport loop; Annet
en: Watch band design: Cuff; Link bracelet; Mesh; Milanese; NATO; Rally/perforated; Rubber diver; Solo loop; Sport loop; Other
sl-SI: Zasnova paščka za uro: Zapestnica (cuff); Členkasta zapestnica; Mrežasto; Milanska zapestnica; NATO; Rally/perforirano; Gumijasto potapljaško; Enojna zanka (solo loop); Športna zanka; Drugo
hu: Óraszíj kialakítása: Mandzsetta; Láncszemes szíj; Hálós (mesh); Milánói; NATO; Rally/perforált; Gumi búvárszíj; Solo Loop; Sport Loop; Egyéb
fi: Kellonrannekkeen muotoilu: Mansettiranneke; Palarannneke; Verkko; Milanese; NATO; Ralli / rei'itetty; Kumiranneke (sukeltaja); Solo loop; Sport loop; Muu
it: Design del cinturino dell'orologio: A polsino; Bracciale a maglie; A maglia; Milanese; NATO; Rally/traforato; Gomma da sub; Solo loop; Sport loop; Altro
zh-TW: 錶帶設計: 寬版; 鍊帶; 網狀; 米蘭式; NATO; 拉力賽/穿孔式; 橡膠潛水; 單圈錶環; 運動型錶環; 其他
sv: Klockarmband – design: Manschett; Länkarmband; Mesh; Milanesisk; NATO; Rally/perforerad; Dykargummi; Solo loop; Sport loop; Övrigt
es: Diseño de la correa de reloj: Muñequera; Pulsera de eslabones; Malla; Milanesa; NATO; Rally/perforada; Goma de buceo; Solo Loop; Bucle deportivo; Otro